# 其他流动资产

提问人：18626626703 时间：2018-03-31 09:35:49
我想问一下，应交税费-增值税期末余额为负数，余额全部调整为其他流动资产吗？其他流动资产里的待抵扣进项税的金额和税表能核对吗，如果能的话，怎么核对？知道的告诉我一下，谢谢！

回答人：chenyiwei
在严格遵循《增值税会计处理规定》的核算规定的前提下，“应交税费——应交增值税”明细科目的借方余额可以列入其他流动资产，但不能与未交增值税、待转销项税额等其他科目的贷方余额相抵。

提问人：18626626703 时间：2018-03-31 15:23:44
谢谢陈版，还想请教一个问题，本期新增的子公司是外购的，合并报表准则是资表不动期初，期末包含新增的子公司，但是新增子公司的报表有期初，合并利润表纳入购买时点至期末的发生额，这样做的话，合并的资表和利表能勾稽平吗？

回答人：chenyiwei
勾稽没有问题。你把新收购子公司的购买日公允价值数据看作期初数就可以了。